【裁判字號】    98,基簡,935
【裁判日期】    990421
【裁判案由】    侵權行為損害賠償
【裁判全文】
臺灣基隆地方法院基隆簡易庭民事判決
原      告  黃垂焯
訴訟代理人  黃怡律師
被      告  謝螢麗即新戀情小吃店
            萬育
上列當事人間請求侵權行為損害賠償事件，本院於中華民國99年
4月7日言詞辯論終結，判決如下：
    主  文
原告之訴駁回。
訴訟費用由原告負擔。
    事實及理由
壹、程序方面：按訴訟送達後，原告不得將原訴變更或追加他訴
    ，但請求之基礎事實同一者，不在此限，民事訴訟法第255
    條第1 項第2 款分別定有明文。本件原告起訴時，原請求被
    告謝螢麗即新戀情小吃店給付新台幣（下同）20萬元及自起
    訴狀繕本送達被告之翌日起至清償日止，按週年利率百分之
    5 計算之利息，嗣原告於本院審理時，追加萬育為被告，
    並變更聲明為被告謝螢麗即新戀情小吃店、萬育應連帶給
    付原告20萬元及自起訴狀繕本送達被告之翌日起至清償日止
    ，按週年利率百分之5 計算之利息，因原告係主張被告謝螢
    麗即新戀情小吃店之受僱人萬育因執行職務，不法侵害原
    告之權利，被告依民法第188 條第1 項規定，應負連帶賠償
    責任，是認原告請求之基礎事實同一，揆諸前揭規定，原告
    追加萬育為被告，應予准許。
貳、實體方面
一、原告主張：原告於民國98年9 月20日凌晨0 時許，與友人盛
    嘉宏前往被告謝螢麗開設位於基隆市○○區○○路57號2 樓
    之新戀情小吃店唱卡拉OK消費，原告於同日凌晨4 時30分許
    ，前往櫃檯結帳時，向店員謝秀月及被告萬育表示因歌曲
    及小姐坐檯人數不足要求減價，即遭被告萬育及身分不詳
    之店員毆打倒地，受有頭部外傷、右側眼眶瘀傷7 ×5 公分
    、前胸擦傷5 ×3 公分、後背擦傷8 公分、兩側前臂多處擦
    傷（右上肢擦挫傷3 ×2 公分、左上肢擦挫傷4 ×2 、3 ×
    2 、3 ×1 公分）、右下背擦挫傷3 ×0.4 、2 ×0.2 公分
    等傷害，是依民法第184 條第1 項前段、第188 條第1 項規
    定，請求被告連帶賠償20萬元，請求賠償之項目如下：
（一）醫療費用：原告因遭毆打持續在醫院就醫治療，支出之醫
      療費用總計1 萬6,797 元。
（二）往返醫院車資：原告駕駛之車輛使用汽油之油價為每公升
      29.8元，平均每公升汽油可行駛8.5 公里，每公里平均油
      價為3.5 元，以此計算每次前往醫院就診之交通費並加計
      停車費，原告往返醫院支出之車資合計為2,854 元。
（三）購買醫療用品之費用：原告之左胸心臟上方每日需熱敷2
      至3 次，且需購買喜療妥軟膏清除瘀血，另依醫囑購買低
      週波治療器，購買熱敷包、軟膏及低週波治療器之費用分
      別為597 元、350 元及2,450 元。
（四）眼鏡及手錶費用：原告佩帶之眼鏡及手錶均因原告遭攻擊
      受損，請求被告賠償眼鏡費用3,500 元及手錶費用2,598
      元。
（五）精神慰撫金：原告之左胸心臟上方每日持續疼痛，睡覺、
      呼吸、坐臥稍一牽動皆會疼痛，原告因此停止飲用刺激性
      飲料，亦無法潛水，影響生活作息、社交生活、休閒生活
      ；又原告任職行銷企劃經理，主掌企業對外形象，包括廣
      告、公關、涉外溝通等工作，因眼傷明顯且嚴重，參加內
      部大型會議時常受人詢問，造成原告心理壓力，影響人際
      溝通；另原告原安排全省店家例行巡點行程，亦因總經理
      以形象不雅為由取消，影響原有工作行程；此外，原告因
      受有前開傷害，需請假回診，影響薪資請領數額，身心深
      感痛苦，請求精神慰撫金17萬854 元。
（六）聲明：被告應連帶給付20萬元及自起訴狀繕本送達被告之
      翌日起至清償日止，按週年利率百分之5 計算之利息。
二、被告謝螢麗即新戀情小吃店則以：原告於上開時間，在新戀
    情小吃店結帳時，因在櫃檯處要求減價而有大聲叫囂之行為
    ，造成店內其他客人不滿而毆打原告，其受僱人未傷害原告
    ，其無需負損害賠償責任等語，資為抗辯。並聲明：駁回原
    告之訴。
三、被告萬育則以：原告在店內係遭其他酒客毆打，其未傷害
    原告，無需負損害賠償責任等語，資為抗辯。並聲明：駁回
    原告之訴。
四、兩造不爭執之事項
    原告主張其與盛嘉宏於98年9 月20日凌晨0 時許，前往新戀
    情小吃店消費，其於同日凌晨4 時許結帳時，因不滿店內提
    供之服務，在櫃檯處要求減價，即遭多人徒手毆打，致其受
    有頭部外傷、右側眼眶瘀傷、前胸擦傷、後背擦傷、兩側前
    臂多處擦傷、右下背擦挫傷等情，未據被告表示爭執，復經
    原告提出診斷證明書、受傷情形照片附卷可稽，應堪認定。
五、原告主張其於上開時、地，係遭被告萬育及被告謝螢麗即
    新戀情小吃店之受僱人毆打，被告應連帶負侵權行為損害賠
    償責任等情，被告則以前詞置辯，堪認本案首應審究者，即
    為原告是否係遭被告萬育或被告謝螢麗即新戀情小吃店之
    受僱人毆傷，經查：
（一）原告於警詢及本院審理時均自承其不知實際毆打其之行為
      人之姓名年籍等情，此有基隆市警察局第一分局98年12月
      28日基警一分偵字第0980112373號函檢附原告警詢筆錄及
      起訴狀（見起訴狀第2 頁）在卷可稽，足見原告本人無法
      確認被告萬育有無毆打其身體，亦不知行為人之身分；
      而證人盛嘉宏固於本院審理時到庭證稱其與原告於上開時
      間在新戀情小吃店結帳時，一同前往櫃檯，因原告不滿店
      內服務，要求給予折扣，新戀情小吃店之經理謝秀月同意
      給予折扣優惠後，謝秀月即離開櫃檯，躺臥於櫃檯旁之椅
      子，原告則在櫃檯處與被告萬育溝通，雙方未發生爭吵
      ，約3 、5 分鐘後，2 名男子突然自原告左後方出現，並
      徒手攻擊原告之頭部及身體，因該2 名男子當日曾至其與
      原告消費之包廂內服務，且穿著店內制服，故其確認該2
      名男子為店內員工，被告萬育見狀亦步出櫃檯，徒手毆
      打原告，原告原站立在櫃檯外，被攻擊後即倒臥在地，店
      內僱用之2 名小姐亦參與徒手毆打原告，之後，該2 名小
      姐即自行停手，站在旁邊圍觀，該2 名男子及被告萬育
      毆打原告約2 、3 分鐘後亦自行停手，其扶原告起身後，
      原告當場表示要報警，店內員工原無反應，直至原告取出
      行動電話後，被告萬育始以店內電話報警，警員隨即到
      場處理等情（見本院99年2 月3 日言詞辯論筆錄第2 頁）
      ，惟查：
    1.原告指稱其於消費完畢結帳時，因消費爭議與被告萬育
      在櫃檯處溝通，被告萬育大喝「不可能就這樣算了」，
      突有數人自店外急步入店，同時有人在其背後喊叫「關門
      」，其未及反應即遭人毆打倒地，且謝秀月於聽聞被告萬
      育大喝時即趕赴櫃檯，詢問發生何事，經被告萬育告
      知後，謝秀月即同意由被告萬育處理，足見毆打其一事
      係經被告萬育及謝秀月之授權等情（見原告98年12月22
      日民事補充理由狀第1 頁），然證人謝秀月證稱其為新戀
      情小吃店之經理，其於當日營業時間將屆滿之際，持帳單
      前往原告之包廂，原告以消費金額過高為由不願付帳，其
      遂離開包廂，因其當日酒醉，即躺在櫃檯旁之椅子上睡覺
      ，之後，其聽聞原告在櫃檯處要求折扣之爭吵聲音後，起
      身表示同意打折，但原告仍不願付帳，其復返回原處睡覺
      ，其對之後發生何事均不知情等語（見本院99年1 月13日
      言詞辯論筆錄第2 頁），又證人盛嘉宏亦證稱謝秀月同意
      原告提出之折扣優惠要求後，即離開櫃檯處，躺臥在櫃檯
      旁之椅子上等情，核與證人謝秀月所為上開證述內容相符
      ，而自證人盛嘉宏及謝秀月所述內容可知，謝秀月前往櫃
      檯時，僅同意原告提出之折扣要求，未為其他表示，顯與
      原告指稱謝秀月同意被告萬育指使他人毆打原告等情不
      合；又證人盛嘉宏已證述其係與原告一同前往櫃檯處結帳
      ，且原告與被告萬育溝通消費帳款事宜及原告遭毆打期
      間，其均在場等情，果若原告指稱被告萬育於溝通期間
      ，大喝「不可能就這樣算了」等語後，隨即有2 名男子自
      店外步入，並毆打原告等情屬實，衡情，在場之盛嘉宏當
      無未能見聞之理，然證人盛嘉宏證稱原告與被告萬育溝
      通時未發生爭吵，前開2 名男子係「突然」自原告後方出
      現等情，未曾提及被告萬育曾大喝上開言語，且該2 名
      男子係經被告萬育授意始到場等情，與原告前開所指不
      符，是難認原告前開主張為有據。再者，原告雖於本院審
      理時稱其於警員據報到場後，曾向警員表示其係遭多數在
      場員工毆打，並分別指認站在其身旁之3 人參與圍毆，待
      警員表示知悉後，其始就醫等情（見原告99年3 月3 日民
      事言詞辯論（三）狀第2 頁），然原告於起訴時已自陳其
      不知行為人之身分等情，已如前述，且原告於98年9 月20
      日及24日接受警詢時，均稱其不知遭何人毆打，無法指認
      行為人等情，此有基隆市警察局第一分局98年12月28日基
      警一分偵字第0980112373號函檢附原告警詢筆錄附卷可稽
      ，復與原告上開所述不符，自難認原告所述為可信。
    2.又證人謝秀月證稱其為新戀情小吃店之經理，被告萬育
      則為副理，因原告與盛嘉宏到店消費當日，被告謝螢麗出
      國，其即為店內最高階之主管等情（見本院99年1 月13日
      言詞辯論筆錄第3 、4 頁），而證人盛嘉宏證稱原告要求
      減價折扣後，業經謝秀月同意等情，足見被告萬育之主
      管謝秀月已同意原告提出之折扣要求，且證人盛嘉宏復稱
      原告與被告萬育未發生爭執等情，衡情，被告萬育當
      無自行或教唆他人毆打原告之必要，是證人盛嘉宏上開所
      述是否可信，即非無疑。
    3.證人盛嘉宏證述其與原告為大學同學，其於98年9 月20日
      前，僅前往新戀情小吃店消費約3 次，其與被告謝螢麗、
      萬育均無特殊情誼，且上開毆打原告之2 名男子於警方
      到場前，未離開店內，因此，其確認警員到場時，該2 名
      男子仍在店內等情（見本院99年2 月3 日言詞辯論筆錄第
      2 、3 、7 、9 頁），如證人盛嘉宏證稱原告係遭被告萬
      育及店內員工毆打等情屬實，因盛嘉宏與原告相識已久
      ，且與被告僅屬店家與消費者之關係，堪信盛嘉宏應會盡
      力協助原告維護權益，當無刻意迴護被告之理，且盛嘉宏
      於警員到場時，確認毆打原告之行為人尚在店內，衡諸常
      情，盛嘉宏應會立即向警員指認行為人，以供警確認行為
      人之身分，避免日後行為人以不在場為由否認犯行，甚至
      離職而不知去向，然證人盛嘉宏竟稱其於警員到場時，未
      向警表示行為人尚在店內等情（見本院99年2 月3 日言詞
      辯論筆錄第3 頁），顯與常情有違，是難認證人盛嘉宏上
      開證述內容為可採，應以被告萬育所述毆打原告之酒客
      於警員到場前已離去，其無權利要求該等酒客留在現場等
      情（見本院99年1 月13日言詞辯論筆錄第8 、9 頁）較為
      可信。至於證人盛嘉宏雖稱因其急於將原告送醫，以致未
      向警員表示行為人尚在店內等情（見本院99年2 月3 日言
      詞辯論筆錄第3 頁），然自診斷證明書觀之，原告所受傷
      勢均屬擦挫傷及瘀傷，傷勢非屬嚴重，且證人盛嘉宏亦稱
      當時原告未喪失意識，所受傷勢應不會危及生命等情（見
      本院99年2 月3 日言詞辯論筆錄第3 頁），足見原告未受
      有非立即送醫救治即危及生命之傷害，縱原告待盛嘉宏在
      現場指認行為人後再行送醫，對於原告之健康，亦不致造
      成嚴重之損害，然在案發現場指認行為人之機會稍縱即逝
      ，與將原告送醫診治相較，自應以指認行為人一事較具時
      效性，盛嘉宏為具有相當智識程度之成年人，就此當無不
      知之理，是盛嘉宏以上詞作為未當場指認行為人之理由，
      顯與常情有違，非屬可信，是認盛嘉宏未當場指認行為人
      之原因，應係行為人業已離去現場之故。
    3.縱證人盛嘉宏證稱其於事發時，因急於將原告送醫救治，
      致未於警員到場之際，向警指認毆打原告之店內員工等情
      屬實，因原告於98年9 月20日及24日均經警員陪同，前往
      新戀情小吃店指認行為人，此有基隆市警察局第一分局前
      開函件所附原告警詢筆錄可佐，且證人盛嘉宏證稱原告前
      往現場指認時，其亦陪同前往等情（見本院99年2 月3 日
      言詞辯論筆錄第5 頁），足見盛嘉宏於原告送醫診治後，
      再度陪同原告返回新戀情小吃店，目的即係指認行為人，
      而盛嘉宏既願陪同原告前往，顯係願協助原告及警方調查
      行為人之身分，衡情，當盛嘉宏見被告萬育及毆打原告
      之店員在場時，應立即向警指認，然證人盛嘉宏竟稱其未
      指認被告萬育及毆打原告之店員等語（見本院99年2 月
      3 日言詞辯論筆錄第5 頁），顯與上開所述不符；而證人
      盛嘉宏固稱因其認為雙方會達成和解，遂未於陪同原告返
      回店內指認行為人時，指認被告萬育及毆打原告之店員
      等情，惟經本院詢以何以認為雙方會達成和解後，證人盛
      嘉宏即改稱無事證足供其認定雙方會達成和解，其係「希
      望」雙方達成和解等情（見本院99年2 月3 日言詞辯論筆
      錄第5 頁），足見盛嘉宏非依據客觀事證認定雙方有達成
      和解之可能，且原告於事發後，再度前往新戀情小吃店時
      ，係經警方陪同，已如前述，則一同前往之盛嘉宏應得認
      知原告欲以司法途徑解決此事，衡情，盛嘉宏即應協助與
      其具有相當情誼關係之原告，據實指認行為人，然盛嘉宏
      竟未如此為之，僅基於其個人內心希冀雙方達成和解之想
      法，在被告萬育及其所指毆打原告之店員均在場之情形
      下，未當場指認行為人，所為顯難謂與常情相合，是證人
      盛嘉宏證稱原告係遭被告萬育及新戀情小吃店之受僱人
      毆打等情，自難認可信。
    4.證人盛嘉宏證稱其於事發後，曾與原告討論本案，但其於
      98年底時，始將毆打原告者之身分告知原告等情（見本院
      99年2 月3 日言詞辯論筆錄第8 頁），而原告於98年10月
      30日起訴時，即已表明待查明實際毆打原告之行為人之姓
      名年籍後，將對行為人追加起訴等情，此有民事起訴狀在
      卷供參（見民事起訴狀第2 頁），堪見原告於事發後，亟
      欲查知行為人之身分，果若盛嘉宏確於98年底，將被告萬
      育及新戀情小吃店僱用之小姐亦為毆打原告之行為人，
      且毆打原告之男子穿著店內服務生之制服等情告知原告，
      衡情，原告應於受告知後，立即追加被告萬育為本案被
      告，並向本院陳明該店僱用之小姐亦毆打原告，以及前開
      毆打原告之2 名男子穿著店內服務生制服等情，作為原告
      主張被告謝螢麗即新戀情小吃店因僱用之員工對原告為侵
      權行為，依民法第188 條第1 項規定，應負賠償責任等情
      之證據，惟原告在盛嘉宏於99年2 月3 日到庭作證前，未
      曾主張被告萬育及新戀情小吃店僱用之小姐曾毆打原告
      ，亦未提及毆打原告之男子穿著該店服務生之制服等情，
      且原告於99年2 月24日具狀追加萬育為本案被告時，亦
      陳稱其係因盛嘉宏到庭所為之證述內容，始知被告萬育
      為行為人之一等情，此有民事追加被告狀附卷可稽（見原
      告99年2 月24日民事追加被告狀第1 頁），顯與上開所述
      不符，足見證人盛嘉宏之證述非堪採信，故無從以證人盛
      嘉宏之證言，逕認被告萬育確於上開時、地毆打原告或
      毆打原告之人為被告謝螢麗即新戀情小吃店之受僱人等情
      ，應屬甚明。
（二）另原告指稱被告萬育及新戀情小吃店之受僱人確為毆打
      原告之行為人，且原告遭毆打時，店內員工將店門關上等
      情，若原告上開主張屬實，則員工關門之目的，應係避免
      毆打原告一事遭他人查知，衡情，被告萬育及該店受僱
      人當無於毆傷原告後，自行報警處理之理，惟被告萬育
      稱原告遭人毆打時後，要求店家協助報警，其遂撥打電話
      報警處理等情（見本院99年1 月13日言詞辯論筆錄第6 頁
      ），核與證人盛嘉宏證述原告遭人毆傷後，係被告萬育
      以店內電話報警等語相符（見本院99年2 月3 日言詞辯論
      筆錄第2 頁），足見原告遭人毆傷後，係被告萬育報警
      處理，與上開所述不合，是難認原告上開所述與常情相符
      ；至於證人盛嘉宏雖稱被告萬育係見原告拿出行動電話
      欲報警時，始以店內電話報警等情，然依原告所述，被告
      萬育既已親自並指使他人毆打原告，且當時在場之該店
      受僱人人數甚眾，衡情，被告萬育當盡力阻止原告報警
      ，以免所為犯行遭警查獲，即使原告取出行動電話作勢報
      警，被告萬育或店內員工亦得仰仗人數優勢，以取走原
      告之行動電話等方式阻止，當無僅因見原告作勢報警，即
      以店內電話通知警員到場之理，亦徵原告所指非屬足採。
      再者，證人謝秀月亦證稱新戀情小吃店未僱用圍事者，若
      熟客不願付帳，其會請客人簽欠條，如係較少來店消費之
      客人不願買單，其即報警處理等情（見本院99年1 月13日
      言詞辯論筆錄第3 頁），足見縱使原告確因不滿服務而不
      願付帳，該店受僱人亦得以簽欠條或報警等方式處理，當
      無甘冒影響生意之風險，指使員工在店內毆打到店消費客
      人之必要；又被告謝螢麗辯稱新戀情小吃店僱用之服務生
      每月僅有全勤獎金3,000 元，其餘收入均仰賴客人給付之
      小費，服務生不可能毆打客人，且為避免影響生意，其不
      可能允許服務生在店內打架或鬧事等情（見本院99年2 月
      3 日言詞辯論筆錄第9 頁、被告99年2 月12日民事答辯狀
      第3 頁），所述內容與常情並無相違，應堪採信。
（三）原告固稱其在櫃檯處與被告萬育溝通時，其係要求減價
      優惠，其他酒客應不致將之誤認為挑釁行為，對其為攻擊
      行為等情，惟被告萬育陳稱原告因不滿店內服務，在櫃
      檯處表示不願付帳，當時原告有高聲叫囂及拍打櫃檯之行
      為等情（見本院99年1 月13日言詞辯論筆錄第6 頁），且
      證人謝秀月亦證稱原告在櫃檯處結帳時，其躺在櫃檯旁之
      椅子上睡覺，其聽見原告抗議結帳金額過高之爭吵聲音等
      情（見本院99年1 月13日言詞辯論筆錄第2 頁），證人即
      新戀情小吃店之員工梁彤蘋於警詢時，復證述其看見原告
      拍打櫃檯，並叫罵「消費太貴了」等語，另證人即新戀情
      小吃店之員工梁倩倩亦證稱原告於店內消費完畢後，在櫃
      檯處大聲叫囂，表示不願付帳等語，此有基隆市警察局第
      一分局99年1 月12日基警一分偵字第0990100165號函檢附
      梁彤蘋、梁倩倩之警詢筆錄在卷可參，堪認原告在櫃檯處
      確有高聲叫囂及拍打櫃檯之行為。至於證人盛嘉宏雖證稱
      原告與被告萬育溝通結帳事宜時，雙方未發生爭吵，原
      告亦無大叫或拍打櫃檯之行為等情（見本院99年2 月3 日
      言詞辯論筆錄第2 、6 頁），然盛嘉宏與原告具有相當之
      情誼關係，是縱盛嘉宏刻意為有利於原告之陳述，亦與常
      情無違，又盛嘉宏所為證述內容復有前開瑕疵可指，自難
      認盛嘉宏上開證述為可信；另原告亦陳稱其於消費過程中
      ，即曾向店員抗議小姐坐檯人數不足，謝秀月及被告萬育
      均承諾將給予折扣優惠，然被告萬育於結帳時，竟不
      同意依承諾減價，其始在櫃檯處與被告萬育發生衝突等
      語（見本院99年1 月13日言詞辯論筆錄第5 頁），足徵原
      告自承其在櫃檯處，曾與被告萬育發生衝突，堪認證人
      盛嘉宏所述原告與被告萬育在櫃檯處未發生爭吵等情應
      非可信；再者，原告既係因不滿店內服務及被告萬育之
      處理態度，在櫃檯處與被告萬育發生衝突，則原告於激
      動情緒下，提高說話音量，並為拍打櫃檯等行為，即與常
      情無違，亦堪信被告萬育及證人梁彤蘋、梁倩倩陳述原
      告在櫃檯處有高聲叫囂及拍打櫃檯等舉動等語，應與事實
      相符。而新戀情小吃店之營業內容為提供卡拉OK及販售酒
      類飲料等情，業經證人盛嘉宏證述明確（見本院99年2 月
      3 日言詞辯論筆錄第2 、6 頁），復有營業登記抄本附卷
      可稽，且原告與盛嘉宏前往櫃檯結帳時，已屬該店即將結
      束當日營業之時間，此經證人謝秀月證述在卷（見本院99
      年1 月13日言詞辯論筆錄第2 頁），足認當時店內多數客
      人應已飲酒，則該等酒客因飲酒後造成自制力及判斷力降
      低，於正欲離去該店之際，誤認原告大聲叫囂及拍打櫃檯
      之舉動，係對其等之挑釁行為，或僅因不滿原告所為上開
      舉動，進而攻擊毆打原告，即難謂與常情相違，故原告以
      上詞主張毆打其之行為人不可能為店內酒客等情，當非可
      採。
（四）綜上，證人盛嘉宏雖證稱被告萬育及被告謝螢麗即新戀
      情小吃店之受僱人均於上開時、地毆打原告等情，然盛嘉
      宏之證詞有多處瑕疵可指，自非得僅以證人盛嘉宏之證言
      ，逕行認定原告確係遭被告萬育及被告謝螢麗即新戀情
      小吃店之受僱人毆傷；而原告亦自承其無法確認行為人身
      分等情，且依當時情形觀之，被告辯稱原告係遭店內酒客
      毆傷等情，與常情無違，復自被告萬育於原告遭毆傷時
      ，以店內電話報警處理等情而言，亦堪認被告辯稱原告非
      遭店內員工毆打等語，應屬可信；另原告復未舉證證明原
      告確係遭被告萬育或被告謝螢麗即新戀情小吃店之受僱
      人毆傷，至於原告指毆打原告之行為人係自原告之後方突
      襲，出手快猛專業，且集中攻擊要害，足見行為人應係店
      內員工等情，僅屬推測之詞，自非得以此認定被告萬育
      或被告謝螢麗即新戀情小吃店之受僱人即為毆傷原告之行
      為人，故被告辯稱原告之受傷與其等無關，其等無需負侵
      權行為損害賠償責任等情，應屬可採。從而，原告請求被
      告連帶給付前開金額，為無理由，應予駁回。
（五）本件為判決基礎之事證已臻明確，兩造其餘攻擊防禦方法
      及所提證據，經本院審酌後，認均不影響本院前揭審認結
      論，爰不逐一論駁，附此敘明。
六、訴訟費用負擔之依據：民事訴訟法第78條。
中    華    民    國    99    年    4     月    21    日
                  基隆簡易庭法  官  邰婉玲
以上正本係照原本作成。
如對本判決上訴，須於判決送達後20日內，向本院提出上訴狀。
中    華    民    國    99    年    4     月    21    日
                            書記官  王毓嫻

司法院資訊處製作；財團法人民間司法改革基金會備份。
